【裁判字號】    89,上訴,2262
【裁判日期】    890506
【裁判案由】    毒品危害防制條例
【裁判全文】
臺灣高等法院刑事判決                  八十九年度上訴字第二二六二號
    上  訴  人
    被      告  甲○○
    指定辯護人  本院公設辯護人
右上訴人因違反毒品危害防制條例案件，不服台灣新竹地方法院八十九年度訴字第一
四號中華民國八十九年五月六日第一審判決（起訴案號台灣新竹地方法院檢察署八
十八年度偵字第六三七七、七八○四號）提起上訴，本院判決如左：
    主  文
上訴駁回。
    事  實
一、甲○○明知安非他命為法定毒品，不得非法轉讓、販賣、持有，竟基於轉讓第二
    級毒品安非他命之概括犯意，於民國（下同）八十八年七月一日起至同年月下旬
    止，因無償居住於楊清輝位於新竹市○○路○段二六一巷十四弄四十三號家中，
    即連續無償轉讓第二級毒品安非他命二次予楊清輝施用。
二、又另行起意，意圖營利，基於販賣第二級毒品安非他命之故意，於八十八年八月
    十八日，在苗栗縣頭份鎮，向年籍不詳綽號「阿忠」之男子，以新台幣（下同）
    三千元之代價，販入第二級毒品安非他命三點三四公克（分裝為五小包），意圖
    營利，預以四千元之代價欲售予有施用毒品習慣之彭喜展，從中賺取一千元之差
    價做為報酬。惟尚未賣出時，即於八十八年八月十八日晚上十一時三十五分許，
    在新竹市○○路、南大路口，因形跡可疑而為警盤查後，當場於甲○○隨身之香
    菸盒內，查獲其預備出售圖利而販入之安非他命五小包（淨重三點三四公克），
    因而查獲上情。
三、案經新竹市警察局第一分局及第三分局報請台灣新竹地方法院檢察署檢察官偵查
    起訴。
    理  由
一、被告甲○○於本院未到庭，原審訊據上訴人即被告甲○○矢口否認有何轉讓或販
    賣第二級毒品安非他命之犯行，辯稱：並無提供毒品予楊清輝施用，扣案之安非
    他命為其與「黑仔」合資購買，並無出售之意云云。惟查：
(一)轉讓部分：
    被告於右開時、地無償轉讓第二級毒品安非他命予楊清輝施用等情，業經被告於
    警訊時坦承：「因我住在楊清輝家沒有給房租費，所以提供安非他命予楊清輝吸
    食。」等情不諱（偵字第七八○四號卷第三、四頁）。核與證人楊清輝於警訊中
    所供述：「甲○○共拿二次安非他命予我吸食」等語相符（偵字第七八○四號卷
    第六頁背面至第七頁）。又證人楊清輝自承其確實有施用第二級毒品安非他命之
    習慣（偵字第七八○四號卷第六頁），其尿液經送檢驗亦有安非他命陽性反應，
    有新竹市衛生局出具之竹市衛六字一二三九三號不法藥物尿液初步篩檢報告書乙
    紙在卷可稽（偵字第七八○四號卷第十、十一頁）。被告於警訊中供稱其轉讓安
    非他命予證人楊清輝施用，而楊清輝亦確實有施用安非他命之習慣，足徵被告於
    警訊中之自白所言非虛。再被告並不否認其於八十八年七月初至七月下旬無償居
    住於證人楊清輝家中之事實，顯見二人之交情甚好，故證人楊清輝應無攀誣被告
    之理，其所為之證詞應可採信。至被告轉讓安非他命次數，被告及楊清輝所供不
    同，惟楊清輝係實際食用者，自以楊清輝所供二次為可採。是被告無償轉讓二次
    第二級毒品安非他命之犯行，應堪認定。被告事後雖翻異前詞，否認其有轉讓安
    非他命予證人楊清輝施用云云，顯為事後畏罪之詞，不足採信。
(二)販賣部分：
(１)右揭被告甲○○如何欲販賣安非他命之犯罪事實，業據被告於警訊中坦承：「五
    包安非他命我是向頭份鎮綽號「阿忠」以三千元買來的」，「我是向頭份鎮綽號
    「阿忠」以三千元買來的安非他命，是要以新台幣四千元賣給彭喜展，並從中賺
    取新台幣一千元之差價做為報酬。」等情不諱（偵字第六三七七號卷第三頁背面
    至第四頁）。並有五小包安非他命扣案可佐憑，其自白應屬可信。
(２)又自被告身上扣得之五小包白色結晶體，經送法務部調查局檢驗，確實為第二級
    毒品安非他命，淨重三點三四公克，有法務部調查局出具之00000000號
    檢驗通知書乙紙在卷可稽（偵字第六三七七號卷第四十五頁）。本件證人彭喜展
    雖於偵查中否認其有施用安非他命之犯行，及欲向被告購買安非他命之意思。但
    證人彭喜展於偵查中所採集之尿液經送驗之結果，係呈安非他命陽性反應，有新
    竹市衛生局出具之竹市衛六字一四三五九號不法藥物尿液初步篩檢報告書及憲兵
    司令部刑事鑑識中心鑑驗通知書各乙紙在卷可稽（偵字第六三七七號卷第三十六
    、四十六頁），故其應確實有施用安非他命之習慣。彭喜展既有施用安非他命之
    習慣，則被告於警訊中供述：其販入安非他命後欲向有施用安非他命之彭喜展兜
    售圖利等語，即屬可能且與常理相符，應可採信。又彭喜展雖否認其有購買之意
    思，但被告以營利之意圖而購入安非他命，其販賣安非他命予他人以圖利之犯行
    應已成立，無解於刑責（參見最高法院二十五年非字第一二三號判例）。
(３)另被告於原審審理時雖辯稱，警訊時因遭警員恐嚇云云（原審卷第十六頁），惟
    上開筆錄經過被告簽名並逐字更正捺印，被告顯知記載之內容。而經訊問被告警
    員如何恐嚇時，被告稱警員要其說實話等語（原審卷第十六頁）。是警員要被告
    說實話並非出於非法手段，故被告於警訊中之自白應出於任意性，應可採為判決
    基礎之證據。又被告事後再辯稱扣案之安非他命係與年籍不詳綽號「黑仔」之人
    共同出資合買云云（原審卷第十七頁），顯為事後卸責之詞不足採信。是被告意
    圖營利販入安非他命欲行出售之犯行，事證明確，亦堪認定。
二、被告無償轉讓第二級毒品安非他命予證人楊清輝施用，核其所為係犯毒品危害防
    制條例第八條第二項之轉讓第二級毒品罪。又按禁煙法上之販賣鴉片罪，並不以
    販入之後復行賣出為構成要件，但使以營利為目的將鴉片購入或將鴉片賣出，有
    一於此，其犯罪既經完成，不得視為未遂，最高法院著有二十五年非字第一二三
    號判例可稽，本件被告既以賺取一千元之差價之營利意圖而販入第二級安非他命
    ，雖尚未賣出即為警查獲，參照上開判例，核其所為，此部分應構成同條例第四
    條第二項之販賣第二級毒品罪。又被告二次轉讓毒品之犯行，時間緊接，犯罪構
    成要件相同，顯係出於概括之犯意為之，應依連續犯之規定論以一罪，並依法加
    重其刑。再被告所犯之轉讓第二級毒品罪與販賣第二級毒品罪，犯罪構成要件、
    罪名不同，應分論併罰。原審引用毒品危害防制條例第四條第二項、第八條第二
    項、第十八條第一項前段，刑法第十一條前段、第五十六條、第五十一條第五款
    ，審酌毒品除戕害吸食者之身心外，亦造成嚴重之社會問題及國力之衰退，被告
    甲○○有多次違反毒品危害防制條例而裁定送勒戒及戒治之紀錄（有台灣新竹地
    方法院之刑案記錄表可參），其明知毒品安非他命對身心之戕害及法律明文規定
    為違禁物，猶無視於律法之禁止，散佈毒品戕害他人之身心，暨犯後為圖飾卸刑
    責多次翻異前詞，砌詞狡辯，態度不佳等一切情狀，論處被告甲○○連續轉讓第
    二級毒品罪，及販賣第二級毒品罪，分別量處有期徒刑拾月；有期徒刑柒年陸月
    ，定應執行有期徒刑捌年，並諭知扣案之安非他命淨重參點參肆公克，應依同條
    例第十八條第一項前段沒收銷燬之。經核原判決認事用法及量刑，均無違誤，被
    告猶執陳詞上訴指摘原判決不當，為無理由，應予駁回。
三、被告甲○○經合法傳喚無正當理由而不到庭，爰不待其陳述逕行判決之。
據上論斷，應依刑事訴訟法第三百六十八條、第三百七十一條，判決如主文。
本案經檢察官楊楚猛到庭執行職務。
中    華    民    國    八十九    年        十      月      二十六      日
                            臺灣高等法院刑事第九庭
                                審判長法  官  李  文  成
                                      法  官  周  盈  文
                                      法  官  官  有  明
右正本證明與原本無異。
販賣部分如不服本判決應於收受送達後十日內向本院提出上訴書狀，其未敘述上訴之
理由者並得於提起上訴後十日內向本院補提理由書（均須按他造當事人之人數附繕本
）。
轉讓部分不得上訴。
                                      書記官  林  蓓  瑜
中    華    民    國    八十九    年        十      月        三十      日
附錄：本案論罪科刑法條全文
毒品危害防制條例第四條第二項：
製造、運輸、販賣第二級毒品者，處無期徒刑或七年以上有期徒刑，得併科新臺幣七
百萬元以下罰金。
毒品危害防制條例第八條第二項：
轉讓第二級毒品者，處六月以上五年以下有期徒刑，得併科新臺幣七十萬元以下罰金
。


司法院資訊處製作；財團法人民間司法改革基金會備份。
